【裁判字號】    96,上訴,2234
【裁判日期】    970213
【裁判案由】    強盜等
【裁判全文】
臺灣高等法院高雄分院刑事判決        96年度上訴字第2234號
上  訴  人
即  被  告  甲○○
                    現羈押在臺灣高雄看守所
指定辯護人  本院公設辯護人  于欣潔
上列上訴人因強盜等案件，不服臺灣高雄地方法院96年度訴字第
2870號中華民國96年10月17日第一審判決（起訴案號：臺灣高雄
地方法院檢察署96年度偵字第10292 號），提起上訴，本院判決
如下：
    主  文
上訴駁回。
    事  實
一、甲○○明知未經許可不得持有可發射子彈之槍枝，竟於民國
    90年間某日，在高雄市六合夜市之「華山玩具店」中，以每
    把新臺幣（下同）3,000 元之代價，購買具殺傷力如附表所
    示之改造手槍3 枝（槍枝管制編號分別為0000000000之仿BE
    RETTA 廠84型半自動手槍製造之槍枝1 支、槍枝管制編號分
    別為0000000000、0000000000之仿SM ITH&WESSON 廠.357MA
    GNUN型轉輪手槍製造之槍枝2 支），而未經許可持有上開改
    造手槍。嗣因另涉他案，於96年4 月4 日17時30許，為警持
    拘票在其高雄縣鳳山市○○○路581 巷88號3 樓住處內將其
    拘獲，並在其住處內起獲附表所示之物。
二、案經高雄縣政府警察局鳳山分局報請臺灣高雄地方法院檢察
    署檢察官偵查起訴。
    理  由
壹、程序部分：
    按被告以外之人於審判外之陳述，雖不符刑事訴訟法第159
    條之1 至第159 條之4 規定，而經當事人於審判程序同意作
    為證據，法院審酌該言詞陳述或書面陳述作成時之情況，認
    為適當者，亦得為證據；當事人、代理人或辯護人於法院調
    查證據時，知有同法第159 條第1 項不得為證據之情形，而
    未於言詞辯論終結前聲明異議者，視為有前項之同意，同法
    第159 條之5 亦已明揭其旨。本案用以認定被告犯罪事實存
    否之被告以外之人之審判外之言詞及書面陳述，檢察官、被
    告及辯護人於本院審理時，均同意為證據，且於本院言詞辯
    論終結前均未聲明異議，本院審酌其等陳述作成時之情況，
    均無何不適當之情形，是依上開規定均得作為證據。
貳、實體部分：
一、被告對於上開時、地，持有附表手槍之事實，坦承不諱，惟
    矢口否認有何持有具殺傷力手槍之犯行，辯稱：扣案手槍均
    係在合法商店所購買，均係塑膠製玩具手槍，又未經私自改
    造，故不知具殺傷力云云。然查：
  (一)被告於上開時、地持有上開手槍之事實，除據被告所坦承外
    ，並有扣案如附表所示之槍枝3 支可資佐證；而扣案如附表
    （編號1 ：槍枝管制編號0000000000號、編號2 ：槍枝管制
    編號0000000000號、編號3 ：槍枝管制編號：0000000000號
    ）之槍枝，經送內政部警政署刑事警察局鑑定，以性能檢驗
    法檢測，認均係改造手槍，其中附表編號1 係仿BERETTA 廠
    84型半自動手槍製造之槍枝，車通槍管內阻鐵而成，其槍管
    、滑套均為塑膠材質；附表編號2 、3 均係仿SMITH& WESS
    廠.357MAGNUM 型 轉輪手槍製造之槍枝，車通槍管內阻鐵而
    成，槍管、轉輪彈倉均為塑膠材質；該3 支手槍，分別以動
    能測試法測試結果，其發射彈丸單位面積動能分別為27焦耳
    / 平方公分、23焦耳/ 平方公分、138 焦耳/ 平方公分；而
    依日本科學警察研究所之研究結果，彈丸單位面積動能達每
    平方公分20焦耳，則足以穿入人體皮肉層，此有內政部警政
    署刑事警察局96年5 月10日刑鑑字第0960059555號槍彈鑑定
    書附卷可資佐證（見偵卷第154-156 頁）。則附表編號1 、
    2 、3 所示之改造手槍其發射彈丸動能已逾日本科學警察研
    究所之研究結果，足以穿入人體皮肉層，而足認附表編號1
    、2 、3 之改造手槍裝填適當彈丸後予以發射，足以穿入人
    體皮肉層，應有殺傷力。故被告持有具殺傷力之改造手槍之
    事實，應可認定。
  (二)又雖然上開3 支手槍之槍管、滑套或彈倉均係塑膠材質，且
    附表編號1 之手槍，於鑑定測試時，由於子彈於槍膛內被擊
    發時，瞬間高壓造成槍管及滑套有爆裂現象，此均有上開鑑
    定書附卷可稽，惟其既經動能測試法有如上之測試結果，亦
    即若裝填適當火藥含量之彈丸，即仍具有殺傷力之事實，仍
    堪認定，而不能以此為被告有利之認定。
  (三)再查，該等槍枝均係車通槍管阻鐵而成，已如上述，此已與
    一般玩具手槍不同；又被告於警詢時自承：購入上開槍枝後
    ，曾在伊住處頂樓對空試射，每把試射2 至3 次，威力很大
    聲，射程不清楚，……是用來防身等語（見96年4 月5 日警
    詢筆錄，警卷第9 頁），雖被告於該次警詢時亦辯稱：不知
    具殺傷力云云，然其既係以防身之目的而持有，此足認其持
    有時，已確知該等槍枝具殺傷力之事實，否則該槍枝當無防
    身之功用；而被告持有上開槍枝後，又曾於91年間，基於製
    造子彈之犯意，向高雄市道明中學斜對面之五金行，購得鋼
    珠2 包、彈丸2 盒等物後，將金屬彈殼加裝金屬彈頭之方式
    ，改造子彈22顆，其中採樣8 顆以試射法試射，1 顆可供擊
    發而具殺傷力之事實，亦為被告所自承，且有上開鑑定書在
    卷可憑（被告犯製造子彈罪，業經原審判刑確定），此亦足
    認被告對於該等槍枝有擊發金屬彈頭子彈之能力，應有認識
    ，則其既有上開增強擊發子彈威力之行為，則其對於該等槍
    枝具殺傷力之事實，難認為不知；再者，其既曾試射，益足
    認其對於該槍枝發射適當彈丸應具有相當動能而有殺傷力之
    事實已有認識並有意使該結果發生而有故意。故被告上開所
    辯，實不能採信。
  (四)綜上所述，被告此部分之犯行，事證明確，應可認定。
二、按未經許可持有槍枝為繼續犯，於其終止持有之前，犯罪行
    為仍在繼續實施之中，其間法律縱有變更，但其行為既繼續
    實施至新法施行以後，自無行為後法律變更之新舊法比較問
    題，而應適用其行為終止時之現行條例論處。查被告持有改
    造槍枝之行為，係自90年某日起至96年4 月4 日警察查獲時
    止，則其持有繼續行為終了時，係在94年1 月26日槍砲彈藥
    刀械管制條例修正公布之後，自無新舊法比較之問題，其持
    有改造槍枝之行為應依現行槍砲彈藥刀械管制條例規定論處
    。被告未經許可持有可發射子彈具殺傷力之改造槍枝，係犯
    槍砲彈藥刀械管制條例第8 條第4 項未經許可持有可發射子
    彈具殺傷力之改造手槍罪。
三、原審判決認被告此部分之犯罪事證明確，因而適用槍砲彈藥
    刀械管制條例第8 條第4 項規定，審酌被告明知手槍屬高度
    危險之物品，被告無故持有手槍，影響社會治安，惟於原審
    時曾坦承犯行，足見其具悔悟之心，暨其犯罪之動機、目的
    、手段等一切情狀，就此部分量處有期徒刑3 年6 月，併科
    罰金新臺幣9 萬元，並考量被告學歷，家庭經濟狀況小康，
    就罰金刑部分諭知易服勞役之折算標準。又扣案如附表所示
    之改造手槍係槍砲彈藥刀械管制條例第4 條第1 項第1 款所
    列物品，乃未經許可不得持有之違禁物，而依刑法第38條第
    1 項第1 款規定沒收之。其認事用法均無違誤，量刑亦稱妥
    適。被告以上開情詞否認犯罪，指摘原判決違誤而提起上訴
    ，並無理由，應予駁回。
參、另被告所犯製造子彈罪、2 個竊盜罪及3 個攜帶兇器強盜罪
    ，均業經原審判刑確定（其中1 個強盜罪經上訴後於本院審
    理中撤回上訴），併此敘明。
據上論斷，應依刑事訴訟法第368 條，判決如主文。
本案經檢察官李門騫到庭執行職務。
中    華    民    國    97    年    2     月    13    日
                  刑事第七庭  審判長法  官  莊飛宗
                                    法  官  孫啟強
                                    法  官  邱明弘
以上正本證明與原本無異。
如不服本判決應於收受本判決後10日內向本院提出上訴書狀，其
未敘述上訴理由者，並得於提起上訴後10日內向本院補提理由書
狀（均須按他造當事人之人數附繕本）「切勿逕送上級法院」。
中    華    民    國    97    年    2     月    13    日
                                    書記官  曾允志
附表：
┌──┬───────┬──┬────┬────────────┬────┬───────┐
│編號│ 扣 案 物 品  │數量│查獲地點│    鑑  定  結  果      │鑑定書證│  備      註  │
├──┼───────┼──┼────┼────────────┼────┼───────┤
│ 1  │仿BERETTA廠84 │1 枝│被告住處│以性能檢驗法檢測，認係改│內政部警│係為違禁物，應│
│    │型半自動改造手│    │        │造手槍，由仿BERETTA廠84 │政署刑事│依刑法第38條第│
│    │槍（含彈匣1 個│    │        │型半自動手槍製造之槍枝，│警察局96│1 項第1 款規定│
│    │）【槍枝管制編│    │        │車通槍管內阻鐵而成，其槍│年5月10 │宣告沒收。    │
│    │號號0000000000│    │        │管、滑套均為塑膠材質；以│日刑鑑字│              │
│    │】            │    │        │動能測試法測目試結果，其│第096005│              │
│    │              │    │        │發射彈單位面積動能為27焦│9555號槍│              │
│    │              │    │        │耳/ 平方公分            │彈鑑定書│              │
├──┼───────┼──┼────┼────────────┤（見96年├───────┤
│ 2  │仿SMITH&WESS廠│1 枝│同上    │以性能檢驗法檢測，認係改│度偵字第│係為違禁物，應│
│    │. 357 MAGNUM  │    │        │造手槍，由仿SMITH&WESS廠│10292 號│依刑法第38條第│
│    │型轉輪改造手槍│    │        │. 357 MAGNUM型轉輪手槍製│卷第154 │1 項第1 款規定│
│    │【槍枝管制編號│    │        │造之槍枝，車通槍管內阻鐵│頁至第15│宣告沒收。    │
│    │0000000000 】 │    │        │而成，其槍管、轉輪彈倉均│6頁）   │              │
│    │              │    │        │為塑膠材質；以動能測試法│        │              │
│    │              │    │        │測試結果，其發射彈丸單位│        │              │
│    │              │    │        │面積動能為23焦耳/ 平方公│        │              │
│    │              │    │        │分                      │        │              │
├──┼───────┼──┼────┼────────────┤        ├───────┤
│ 3  │仿SMITH&WESS廠│1 枝│同上    │以性能檢驗法檢測，認係改│        │係為違禁物，應│
│    │. 357 MAGNUM  │    │        │造手槍，由仿SMITH& WESS │        │依刑法第38條第│
│    │型轉輪改造手槍│    │        │廠. 357 MAGNUM型轉輪手槍│        │1 項第1 款規定│
│    │【槍枝管制編號│    │        │製造之槍枝，車通槍管內阻│        │宣告沒收。    │
│    │0000000000 】 │    │        │鐵而成，其槍管、轉輪彈倉│        │              │
│    │              │    │        │均為塑膠材質；以動能試法│        │              │
│    │              │    │        │測試結果，其發射彈丸單位│        │              │
│    │              │    │        │面積動能為138 焦耳/ 平方│        │              │
│    │              │    │        │公分                    │        │              │
└──┴───────┴──┴────┴────────────┴────┴───────┘


司法院資訊處製作；財團法人民間司法改革基金會備份。
